---
title: "Análisis plataformas audiovisuales"  #- título
date: 2022-12-22             #- ISO8601 YYYY-MM-DD format 
date-format: short
format: 
  revealjs:
    scrollable: true
    slide-level: 2
    height: 900
    width: 1600
    toc: false
    center-title-slide: true
    title-slide-attributes: #- atributos para la slide de titulo
      data-background-color: "#562457"   #- color de R-ladies
    preview-links: auto  #- true: abre un iframe en lugar de abrir ventana
    link-external-newwindow: true
    transition: fade
    fontcolor: "#262d36"
    highlight-style: a11y
    code-line-numbers: true
    number-sections: false
    slide-number: c/t  
    incremental: false   
footer: |
  Slides hechas con [Quarto](https://quarto.org/) 
#theme: moon
---

---

## ÍNDICE

- Introducción

- Análisis de datos

- Otros datos curiosos

- Conclusión

---

## Introducción

En el siguiente trabajo vamos a analizar distintos datos procedentes de las plataformas de películas y series en streaming como Netlix o Amazon, para ello hemos utilizado los datos de la plataforma Kaggle.

```{r}
plataformas_1 <- rio::import("./datos/movies.csv")

netflix_1 <- rio::import("./datos/netflix.csv")

all_1 <- rio::import("./datos/all_weeks.csv")

amazon_1 <- rio::import("./datos/amazon_prime_titles.csv")

```


Aquí podemos ver la bibliografía utilizada.

---

## Ránking películas

Análisis de la producción de las películas

```{r}
#| echo: false

library(rio)
library(tidyverse)
library(forcats)
library (ggthemes)
library(ggThemeAssist)
library(janitor)
library(dplyr)
library(plotly)
library(gganimate)
library(ggThemeAssist)
library(rnaturalearth)
library(rnaturalearthdata)
library(gapminder)
library(viridis)
library(highcharter)
library(treemapify)
library(treemap)

fs::dir_create("datos")

plataformas_1 <- rio::import("./datos/movies.csv")

netflix_1 <- rio::import("./datos/netflix.csv")

all_1 <- rio::import("./datos/all_weeks.csv")

amazon_1 <- rio::import("./datos/amazon_prime_titles.csv")


#dataframes arreglados para cogerlos como base

netflix <-janitor::clean_names(netflix_1)

plataformas <- janitor::clean_names(plataformas_1)

all <- janitor::clean_names(all_1)

amazon <- janitor::clean_names(amazon_1)

#Gráfico 1
#tabla del gráfico

tabla_1 <- netflix %>% 
  rename(year = release_date) %>%
  select(title,year) %>%
  group_by(year) %>% 
  filter(!is.na(year),year>=2000) %>%
  summarise(recuento = n()) %>%
  arrange(desc(recuento))

#Código del gráfico

p1 <- tabla_1 %>%
  ggplot(aes(x = year, y = recuento )) + 
  geom_line(size=2 , color = "red") +
  geom_point(size=4) +
  labs(title="NETFLIX",subtitle="Número de peliculas/series en {frame_along}",
       x="Fecha",
       y="")+
  theme_minimal()+
  transition_reveal(year)

p1 + theme(panel.grid.major = element_line(colour = NA),
    panel.grid.minor = element_line(colour = NA), axis.line = element_line          (linewidth = 1, colour = "black"),
    plot.title = element_text(family = "serif")) +labs(y = NULL)


```


---

## Películas vs Series

Una comparativa del número de las series y películas de Netflix producidas en los diferentes años.

```{r}
#| echo: false

library(rio)
library(tidyverse)
library(forcats)
library (ggthemes)
library(ggThemeAssist)
library(janitor)
library(dplyr)
library(plotly)
library(gganimate)
library(ggThemeAssist)
library(rnaturalearth)
library(rnaturalearthdata)
library(gapminder)
library(viridis)
library(highcharter)
library(treemapify)
library(treemap)

fs::dir_create("datos")

plataformas_1 <- rio::import("./datos/movies.csv")

netflix_1 <- rio::import("./datos/netflix.csv")

all_1 <- rio::import("./datos/all_weeks.csv")

amazon_1 <- rio::import("./datos/amazon_prime_titles.csv")


#dataframes arreglados para cogerlos como base

netflix <-janitor::clean_names(netflix_1)

plataformas <- janitor::clean_names(plataformas_1)

all <- janitor::clean_names(all_1)

amazon <- janitor::clean_names(amazon_1)

#Gráfico 6
#Hacer tablas

tabla_6 <- netflix %>%
  filter(release_date>=2000) %>%
  select(content_type, release_date) %>%
  count(content_type, release_date)

#Hacer el grafico


p6 <- ggplot(tabla_6, aes(release_date, n, color = content_type )) +
  geom_point() #con geom point no problema pero con geom bar no es lo mismo…

p6<-hchart(tabla_6, "line", hcaes(x =release_date, y = n, group = content_type)) %>% hc_add_theme(hc_theme_google())
p6



```


---

## En que país se produce más

¿Cual es el país líder en producción de series y películas?

```{r}
#| echo: false

library(rio)
library(tidyverse)
library(forcats)
library (ggthemes)
library(ggThemeAssist)
library(janitor)
library(dplyr)
library(plotly)
library(gganimate)
library(ggThemeAssist)
library(rnaturalearth)
library(rnaturalearthdata)
library(gapminder)
library(viridis)
library(highcharter)
library(treemapify)
library(treemap)

fs::dir_create("datos")

plataformas_1 <- rio::import("./datos/movies.csv")

netflix_1 <- rio::import("./datos/netflix.csv")

all_1 <- rio::import("./datos/all_weeks.csv")

amazon_1 <- rio::import("./datos/amazon_prime_titles.csv")


#dataframes arreglados para cogerlos como base

netflix <-janitor::clean_names(netflix_1)

plataformas <- janitor::clean_names(plataformas_1)

all <- janitor::clean_names(all_1)

amazon <- janitor::clean_names(amazon_1)

#Gráfico 9
#Hacer tablas
tabla_5 <- netflix %>% 
  separate(col=production_country,
            into = c("pais","sobras"),sep=", ") %>%
  select(pais,title) %>%
  group_by(pais) %>%
  summarize(recuento= n())


tabla_10<-tabla_5 %>%
        slice(c(2:80)) %>% 
        filter(recuento>=74) %>%
        arrange(desc(recuento))

#Hacer el gráfico

hc1<-hchart(tabla_10, "treemap", hcaes(x = pais, value =recuento, color = recuento))%>%
  hc_colorAxis(stops = color_stops(colors = viridis::turbo(10)))

hc1


```

---

## Semanas seguidas Top 10

Podemos ver el recuento de series y cuantas semanas seguidas suelen durar.

```{r}
#| echo: false

library(rio)
library(tidyverse)
library(forcats)
library (ggthemes)
library(ggThemeAssist)
library(janitor)
library(dplyr)
library(plotly)
library(gganimate)
library(ggThemeAssist)
library(rnaturalearth)
library(rnaturalearthdata)
library(gapminder)
library(viridis)
library(highcharter)
library(treemapify)
library(treemap)

fs::dir_create("datos")

plataformas_1 <- rio::import("./datos/movies.csv")

netflix_1 <- rio::import("./datos/netflix.csv")

all_1 <- rio::import("./datos/all_weeks.csv")

amazon_1 <- rio::import("./datos/amazon_prime_titles.csv")


#dataframes arreglados para cogerlos como base

netflix <-janitor::clean_names(netflix_1)

plataformas <- janitor::clean_names(plataformas_1)

all <- janitor::clean_names(all_1)

amazon <- janitor::clean_names(amazon_1)

#Gráfico 8
#Hacer tablas

tabla_8 <- all %>%
           select(country_name,show_title,cumulative_weeks_in_top_10)%>%
           filter(country_name == "Spain")%>%
           group_by(show_title) %>%
           select(show_title,cumulative_weeks_in_top_10)
           #%>% summarise(Max = max(cumulative_weeks_in_top_10, na.rm = TRUE)) 

p8 <- ggplot(tabla_8, aes(cumulative_weeks_in_top_10)) + geom_bar(binwidth = 0.8, color = "red", fill="black") + xlab("Cuantas semanas se mantienen en el top 10") + ylab("Recuento total de series")  + scale_x_continuous( breaks = seq(1, 9, by = 1))


p8 + theme(axis.line = element_line(linetype = "solid"),
    panel.background = element_rect(fill = NA))




```

---

## Temporadas por series

Recuento de todas las series con determinado número de temporadas

```{r}
#| echo: false

library(rio)
library(tidyverse)
library(forcats)
library (ggthemes)
library(ggThemeAssist)
library(janitor)
library(dplyr)
library(plotly)
library(gganimate)
library(ggThemeAssist)
library(rnaturalearth)
library(rnaturalearthdata)
library(gapminder)
library(viridis)
library(highcharter)
library(treemapify)
library(treemap)

fs::dir_create("datos")

plataformas_1 <- rio::import("./datos/movies.csv")

netflix_1 <- rio::import("./datos/netflix.csv")

all_1 <- rio::import("./datos/all_weeks.csv")

amazon_1 <- rio::import("./datos/amazon_prime_titles.csv")


#dataframes arreglados para cogerlos como base

netflix <-janitor::clean_names(netflix_1)

plataformas <- janitor::clean_names(plataformas_1)

all <- janitor::clean_names(all_1)

amazon <- janitor::clean_names(amazon_1)

#Gráfico 2
#Hacer tablas

tabla_2 <- netflix %>% 
  rename( tipo =content_type ) %>%
  select( tipo, duration) %>%
  filter( !is.na(duration), tipo == "TV Show") %>%
  group_by(duration) %>%
  summarise(cantidad_series = n()) %>% drop_na() %>%
  arrange(desc(cantidad_series))
#Apunte:subset( !(row.names() %in% c("2")))

#Código del gráfico
#No sale la season 11 en el eje y
tabla2_2 <- tabla_2 %>% mutate(duration = as_factor(duration)) %>% mutate(duration = fct_reorder(duration,cantidad_series))%>%
  slice(c(1:10,12:15))

p2 <- tabla2_2 %>%
  ggplot(aes(x = cantidad_series , y = duration,)) +
  geom_col(fill ="red")+
  labs(title="NETFLIX",subtitle="¿Cuantas series hay con x temporadas?")+
  theme(plot.title= element_text(color="red",size=50,hjust = ,5))
p2+theme_classic()


```

---

## Géneros más producidos

¿Cuáles son los géneros que dominan en las plataformas?

```{r}
#| echo: false

library(rio)
library(tidyverse)
library(forcats)
library (ggthemes)
library(ggThemeAssist)
library(janitor)
library(dplyr)
library(plotly)
library(gganimate)
library(ggThemeAssist)
library(rnaturalearth)
library(rnaturalearthdata)
library(gapminder)
library(viridis)
library(highcharter)
library(treemapify)
library(treemap)

fs::dir_create("datos")

plataformas_1 <- rio::import("./datos/movies.csv")

netflix_1 <- rio::import("./datos/netflix.csv")

all_1 <- rio::import("./datos/all_weeks.csv")

amazon_1 <- rio::import("./datos/amazon_prime_titles.csv")


#dataframes arreglados para cogerlos como base

netflix <-janitor::clean_names(netflix_1)

plataformas <- janitor::clean_names(plataformas_1)

all <- janitor::clean_names(all_1)

amazon <- janitor::clean_names(amazon_1)

#Gráfico 10


#Arreglar las tablas
tabla_11<-netflix%>% 
         separate(col=genres, into = c("generos","sobras"), sep = ", ")%>%
         select(title, generos) %>%
         group_by(generos) %>%
         summarize(recuento= n()) %>%
         slice(c(2:80)) %>% 
         filter(recuento>=74) %>% 
         arrange(desc(recuento))

#hacer el gráfico
p11<-hchart(tabla_11 , "pie", hcaes(x = generos, y =recuento )) %>%
     hc_add_theme(hc_theme_538())
p11

```

---

## Géneros en relación al año de producción

Aquí se observa el número de películas producidas por año en cada género

```{r}
#| echo: false

library(rio)
library(tidyverse)
library(forcats)
library (ggthemes)
library(ggThemeAssist)
library(janitor)
library(dplyr)
library(plotly)
library(gganimate)
library(ggThemeAssist)
library(rnaturalearth)
library(rnaturalearthdata)
library(gapminder)
library(viridis)
library(highcharter)
library(treemapify)
library(treemap)

fs::dir_create("datos")

plataformas_1 <- rio::import("./datos/movies.csv")

netflix_1 <- rio::import("./datos/netflix.csv")

all_1 <- rio::import("./datos/all_weeks.csv")

amazon_1 <- rio::import("./datos/amazon_prime_titles.csv")


#dataframes arreglados para cogerlos como base

netflix <-janitor::clean_names(netflix_1)

plataformas <- janitor::clean_names(plataformas_1)

all <- janitor::clean_names(all_1)

amazon <- janitor::clean_names(amazon_1)

#Gráfico 12
#Hacer tablas

tabla_12 <- amazon %>%
         separate(col=listed_in,into = c("temas","otros_rectas"),sep=",") %>%
         select(title,temas,release_year) %>%
         group_by(temas,release_year) %>% 
         summarise(total_temas_categoria = n()) %>%
         filter(release_year >= 2017) %>%
         filter(!(temas %in% c("Young Adult Audience","Western","Unscripted","Talk Show and Variety", "Music Videos and Concerts","Military and War", "LGBTQ", "Historical", "Fantasy", "Faith and Spirituality","Anime","Adventure","Sports", "International", "Arthouse" )) )
         
#hacer el gráfico
p12 <- ggplot(tabla_12, aes(temas, total_temas_categoria, fill = as_factor(release_year))) +
geom_col(position = position_stack(reverse = TRUE)) +
  coord_flip() +
  scale_fill_brewer(palette = "Spectral") + 
  
  
  theme(panel.grid.major = element_line(colour = NA),
        panel.grid.minor = element_line(colour = NA),
        axis.text = element_text(face = "bold"),
        legend.title = element_text(size = 14,
                                    face = "bold"), panel.background = element_rect(fill = NA),
        plot.background = element_rect(colour = NA),
        legend.position = "bottom", legend.direction = "horizontal") +
  labs(title = NULL,
       x = NULL, y = "Cantidad de películas producidas",
       fill = NULL, subtitle = NULL) + 
  theme(legend.position = "left", legend.direction = "vertical") +
  labs(caption = "Fuente: Elaboracion propia con datos del INE")

p12 <- ggplotly(p12)

p12


```

---

## OTROS DATOS: directores con mayor presencia

Los directores que más películas tienen en Netflix

```{r}
#| echo: false

library(rio)
library(tidyverse)
library(forcats)
library (ggthemes)
library(ggThemeAssist)
library(janitor)
library(dplyr)
library(plotly)
library(gganimate)
library(ggThemeAssist)
library(rnaturalearth)
library(rnaturalearthdata)
library(gapminder)
library(viridis)
library(highcharter)
library(treemapify)
library(treemap)

fs::dir_create("datos")

plataformas_1 <- rio::import("./datos/movies.csv")

netflix_1 <- rio::import("./datos/netflix.csv")

all_1 <- rio::import("./datos/all_weeks.csv")

amazon_1 <- rio::import("./datos/amazon_prime_titles.csv")


#dataframes arreglados para cogerlos como base

netflix <-janitor::clean_names(netflix_1)

plataformas <- janitor::clean_names(plataformas_1)

all <- janitor::clean_names(all_1)

amazon <- janitor::clean_names(amazon_1)

#Gráfico 3
#Hacer tablas

tabla_3 <- netflix %>%
  select(director,title) %>%
  group_by(director) %>%
  summarize(recuento= n()) %>%
  filter(!is.na(recuento),recuento>7) %>%
  arrange(desc(recuento)) %>%
  slice(c(2:13))

#Hacer el gráfico

tabla3_3 <- tabla_3 %>% mutate(director = as_factor(director)) %>% mutate(director = fct_reorder(director,recuento))

p3 <- ggplot(tabla3_3, aes(director,recuento,fct_rev(recuento)))+geom_bar(stat="identity") + geom_col(fill = "red" , color = "black")

p3 + theme(axis.line = element_line(colour = "cadetblue",linetype = "longdash"), panel.background = element_rect(fill = NA), axis.text.x = element_text(vjust = 0.5,angle = 35)) +labs(title = "DIRECTORES CON MÁS PELÍCULAS PRODUCIDAS",
    x = "Directores", y = "Nº Películas")


```

---

## OTROS DATOS: Duración media de las películas

Cuanto es el tiempo media que duran las películas en las plataformas online

```{r}
#| echo: false

library(rio)
library(tidyverse)
library(forcats)
library (ggthemes)
library(ggThemeAssist)
library(janitor)
library(dplyr)
library(plotly)
library(gganimate)
library(ggThemeAssist)
library(rnaturalearth)
library(rnaturalearthdata)
library(gapminder)
library(viridis)
library(highcharter)
library(treemapify)
library(treemap)

fs::dir_create("datos")

plataformas_1 <- rio::import("./datos/movies.csv")

netflix_1 <- rio::import("./datos/netflix.csv")

all_1 <- rio::import("./datos/all_weeks.csv")

amazon_1 <- rio::import("./datos/amazon_prime_titles.csv")


#dataframes arreglados para cogerlos como base

netflix <-janitor::clean_names(netflix_1)

plataformas <- janitor::clean_names(plataformas_1)

all <- janitor::clean_names(all_1)

amazon <- janitor::clean_names(amazon_1)

#Gráfico 4
#Hacer tablas

tabla_4 <- netflix %>%
  separate(col=duration,into = c("duracion","min_o_temporadas"),sep=" ") %>%
  select(duracion,title,content_type,min_o_temporadas)%>%
  group_by(duracion,min_o_temporadas) %>%
  summarize(recuento= n())%>%
  filter(min_o_temporadas!="Season")%>%
  filter(min_o_temporadas!="Seasons")%>%
  mutate(duracion = as.numeric(duracion))%>% 
  filter(duracion>=50)%>% 
  filter(duracion<=190)


#Hacer el gráfico

p4 <- ggplot(tabla_4, aes(duracion,recuento)) + geom_point(color="red")+labs()+
  annotate("rect", xmin = 80, xmax =120,ymin = -Inf, ymax = Inf, alpha = 0.2, fill = "orange")+
  annotate(geom = "text", x = 160, y = 80, label = "Media=105", size = 4,color="orange")+
  annotate("segment", x = 100, xend = 100, y = 100, yend = -20, colour = "blue")+
  labs(title =  "Duración media por pelicula")
p4 + theme_classic()+geom_smooth()


```

---

# Conclusiones

Netflix es una plataforma muy grande donde abarca muchos géneros de
películas y series muy diversas, con directores de todo tipo. Cabe
añadir que últimamente están apareciendo bastantes plataformas en el
mercado


---
